【裁判字號】    97,易,299
【裁判日期】    970930
【裁判案由】    竊盜
【裁判全文】
臺灣雲林地方法院刑事判決               97年度易字第299號
公  訴  人  臺灣雲林地方法院檢察署檢察官
被      告  甲○○
選任辯護人  張智學律師
被      告  丙○○
            乙○○
上列被告等因竊盜案件，經檢察官提起公訴（97年度偵字第1580
號），本院判決如下：
    主  文
甲○○結夥三人以上竊盜，累犯，處有期徒刑伍月，如易科罰金
，以新臺幣壹仟元折算壹日，扣案之麻繩壹條沒收之。
丙○○結夥三人以上竊盜，處有期徒刑陸月，如易科罰金，以新
臺幣壹仟元折算壹日，扣案之麻繩壹條沒收之。
乙○○結夥三人以上竊盜，處有期徒刑肆月，如易科罰金，以新
臺幣壹仟元折算壹日，緩刑貳年，緩刑期間付保護管束，並向檢
察官指定之公益團體、地方自治團體或社區提供肆拾小時之義務
勞務，扣案之麻繩壹條沒收之。
    事  實
一、甲○○前因公共危險案件，經本院以96年度六交簡字第182
    號判處有期徒刑5 月確定，並於民國96年10月30日執行完畢
    。緣丙○○於97年3 月18日，行經中華民國所有而委由經濟
    部水利署中區水資源局管理之坐落雲林縣斗六市○○段第00
    00-0000 地號土地即雲林縣斗六市湖山里中坑溪參觀臺後方
    約300 公尺處時（使用區分為特定專用區，使用地類別為水
    利用地，屬湖山水庫工程用地），見原存活於該處之柚木業
    遭姓名年籍不詳之人鋸斷成5 節而置放於地，竟與甲○○、
    乙○○共同基於意圖為自己不法所有之犯意聯絡，結夥3 人
    ，先由丙○○於97年3 月21日晚上9 時許（起訴書誤載為96
    年3 月21日），駕駛車牌號碼C2-6842 號自用小貨車前往上
    開地點，將其中2 節柚木搬置於前揭自用小貨車上而載運至
    雲林縣斗六市○○路221 號甲○○住處前空地藏放後，復於
    同日晚上11時許，由丙○○駕駛上開自用小貨車搭載甲○○
    、乙○○共同前往該處，以丙○○所有之麻繩1 條梱綁住柚
    木之方式，合力將其餘3 節柚木搬拉至丙○○前述自用小貨
    車上，而以此方式接續竊取之。得手後，將之載離現場，嗣
    為警於96年3 月21日晚上11時許，在雲林縣斗六市湖山里檨
    仔坑橋旁查獲，並扣得麻繩1 條，始悉上情。
二、案經雲林縣警察局斗六分局報告臺灣雲林地方法院檢察署檢
    察官偵查起訴。
    理  由
壹、程序部分：
一、按被告以外之人於審判外之陳述雖不符刑事訴訟法第159 條
    之1 至之4 等4 條之規定，而經當事人於審判程序同意作為
    證據，法院審酌該言詞陳述或書面陳述作成時之情況，認為
    適當者，亦得為證據，刑事訴訟法第159 條之5 第1 項定有
    明文。
二、經查，被告丙○○、甲○○、乙○○及辯護人、檢察官就本
    院所引用卷內其餘被告以外之人於審判外之陳述，於審判程
    序均同意作為證據；本院復審酌上開文書、陳述作成時，較
    無人情施壓或干擾之情形，以之作為證據亦屬適當，是上開
    文書、陳述均具有證據能力。
貳、實體部分：
一、上揭犯罪事實，業據被告丙○○、甲○○、乙○○於本院審
    理時，均坦承不諱；而上述柚木5 節係中華民國所有而委由
    經濟部水利署中區水資源局管理，並於前揭時、地遭竊乙節
    ，亦據證人即經濟部水利署中區水資源局工程員邱嘉裕於警
    詢中證述明確，並有丙○○所有供竊取上開柚木所用之麻繩
    1 條扣案可佐，及贓物認領保管單1 紙、現場查獲照片共8
    幀附於警卷可憑，足認被告3 人前開自白與事實相符，均可
    採為認定被告等犯罪之證據。綜上所述，本案事證明確，被
    告3 人竊盜犯行均堪認定，應予依法論科。
三、論罪科刑之理由：
  (一)核被告甲○○、丙○○、乙○○之所為，均係犯刑法第321
    條第1 項第4 款之結夥三人以上竊盜罪。
  (二)被告3 人就上開犯行，有犯意之聯絡及行為之分擔，為共同
    正犯。又結夥三人以上竊盜，已含有共同犯罪之意，主文不
    另諭知「共同」，附此敘明。
  (三)被告甲○○前因公共危險案件，經本院以96年度六交簡字第
    182 號判處有期徒刑5 月確定，並於96年10月30日執行完畢
    ，有臺灣高等法院被告前案紀錄表1 份在卷可稽，其於受有
    期徒刑執行完畢後，5 年以內故意再犯有期徒刑以上之本罪
    ，為累犯，依刑法第47條第1 項規定，加重其刑。
  (四)被告甲○○、乙○○竊取他人財物，固屬不該，惟依被告甲○○國小畢業之教育程度觀之，智識誠屬偏低；且被告甲○○、乙○○係因被告丙○○無法獨力搬運柚木，始受丙○○
    之請求而前往上開地點共同竊取柚木並合力搬上自用小貨車
    上，犯罪情節較輕，手段亦屬平和；佐以「近年來臺灣使用
    進口柚木比例占99% 以上，國產材僅占不到1%。國產柚木主
    要來源為本局轄屬國有林租地造林，近3 年來（95年至97年
    6 月）採伐量合計177.38立方公尺，占國產材生產比例不足
    0.1%，因此市場交易情並不普遍。至其流通管道為租地造林
    所有人砍伐後售予製材廠，因多屬徑度5 吋（12.5公分以下
    ）小徑木，無法製成傢俱，多做為建築用支柱」等情，此有
    行政院農業委員會林務局97年8 月7 日林造字第0971613391
    號函1 份在卷可稽，顯見國產柚木在我國市場之用途及流通
    情形侷限，被告等人辯稱竊取柚木作為薪材燒火使用，尚非
    完全無據；又被告乙○○並無前科紀錄，被告甲○○固有酒
    後駕駛動力交通工具之違反公共危險案件前科紀錄，此有臺
    灣高等法院被告前案紀錄表各1 份在卷可憑，難認被告甲○○、乙○○係前科累累，不事工作之人；再者，被告甲○○
    、乙○○犯後於本院審理時，均坦承犯行，已能知錯，是就
    其等當時之犯罪情節及對社會治安可能造成之危害而言，既
    非重大，自無科以重刑之必要，客觀上顯有可憫恕之處。從
    而本院認被告甲○○、乙○○所犯之罪之法定刑為6 月以上
    、5 年以下有期徒刑之罪，被告甲○○尚有如事實欄所述之
    前科紀錄，為累犯，應加重其刑，倘科被告甲○○、乙○○
    上開法定最輕之刑，猶嫌過重，爰依刑法第59條規定，均酌
    量減輕被告甲○○、乙○○之刑。又被告甲○○為累犯，同
    有加重及減輕事由，依刑法第71條第1 項規定，先加後減之
    。
  (五)本院審酌被告甲○○、丙○○、乙○○竊取他人財物，無視
    法紀，尊重他人財產權觀念薄弱，惟念及被告3 人犯後均坦
    承犯行，已知悔悟，所竊取之柚木均由被害人領回，並表示
    不予追究，有經濟水利署中區水資源局97年8 月12日水中品
    字第09750047720 號函1 份存卷足參，復考量被告3 人均務
    農或偶擔任臨時工，被告乙○○、陳善源均無前科紀錄，有
    臺灣高等法院被告前案紀錄表各1 份在卷可憑，素行尚佳，
    再犯可能性低，且均有就學中之子女待其等撫養，本院認被
    告3 人均無入監服刑之必要，爰從輕各量處如主文所示之刑
    ，並均諭知易科罰金之折算標準。
  (六)末查，被告乙○○未曾受有期徒刑以上刑之宣告，有臺灣高
    等法院被告前案紀錄表在卷可憑，因一時人情壓力，短於思
    慮，始參與竊取柚木犯行，然被告乙○○犯後已誠心悔悟，
    坦承犯行，其經此偵審程序及刑之諭知，信能知所警惕而無
    再犯之虞，本院認上開對其宣告之刑，以暫不執行為當，併
    予宣告緩刑2 年。又為促使被告乙○○日後得以知曉尊重法
    治之觀念，本院認除前開緩刑宣告外，另有賦予被告一定負
    擔之必要，併予諭知被告乙○○應向檢察官指定之公益團體
    、地方自治團體或社區提供40小時之義務勞務；另依刑法第
    93條第1 項第2 款規定，宣告在緩刑期間付保護管束，俾能
    由觀護人予以適當督促，並發揮附條件緩刑制度之立意及避
    免短期自由刑執行所肇致之弊端，以期符合緩刑目的。
四、扣案之麻繩1 條，係被告丙○○所有供竊取上開柚木所用之
    物，業據被告3 人供承在卷，在共犯責任範圍內，依刑法第
    38條第1 項第2 款規定，併予宣告沒收之。
據上論斷，依應刑事訴訟法第299 條第1 項前段，刑法第28條、
第321 條第1 項第4 款、第47條第1 項、第41條第1 項前段、第
59條、第74條第1 項第1 款、第2 項第5 款、第93條第1 項第2
款、第38條第1 項第2 款，判決如主文。
本案經檢察官丁○○到庭執行職務。
中    華    民    國    97    年    9     月    30    日
                  刑事第四庭  法  官  曾鴻文
以上正本證明與原本無異。
如不服本判決，應於判決收受後10日內，向本院提出上訴狀（須
附繕本）。
                              書記官  顏錦清
中    華    民    國    97    年    9     月    30    日
附錄本判決論罪科刑法條全文：
刑法第321條第1項
犯竊盜罪而有左列情形之一者，處6 月以上、5 年以下有期徒刑
：
一  於夜間侵入住宅或有人居住之建築物、船艦或隱匿其內而犯
    之者。
二  毀越門扇、牆垣或其他安全設備而犯之者。
三  攜帶兇器而犯之者。
四  結夥三人以上而犯之者。
五  乘火災、水災或其他災害之際而犯之者。
六  在車站或埠頭而犯之者。


司法院資訊處製作；財團法人民間司法改革基金會備份。
